

CONTACTO



Portafolio



(+57) 3235884424



maauro1999@gmail.com



MauroQuiroga99



mauro-quiroga99

HABILIDADES

HTML & CSS

JavaScript

React

Postgres SQL

Express

Type ORM

Taildwind CSS

Sequalize

Node Js

Excel

Autocad

Google Earth

CERTIFICATIONES

- React y TypeScript La Guía Completa Creando +10 Proyectos Udemy
- Diplomado en Educación Ambiental

Politécnico de Colombia

Curso de React.js
Platzi

Mauro Quiroga

INGENIERO AMBIENTAL Y SANITARIO

ACERCA DE MÍ

Soy Ingeniero Ambiental con más de un año de experiencia en el sector Oil & Gas, especializado en la gestión ambiental, cumplimiento normativo y elaboración de informes técnicos.

He trabajado en la documentación y análisis de Informes de Cumplimiento Ambiental (ICA), asegurando su correcta elaboración mediante la recolección, análisis y presentación de datos ambientales, además, tengo experiencia en la gestión y manejo de residuos, elaboración e implementación de planes de manejo ambiental, evaluación y gestión de emisiones, incluyendo inventarios de dióxido de carbono y cálculo de huella de carbono, lo que me ha permitido participar en estrategias de sostenibilidad y reducción de gases de efecto invernadero.

Me apasiona la optimización de procesos mediante la tecnología y la digitalización de la gestión ambiental para mejorar la eficiencia y precisión en la toma de decisiones. He desarrollado habilidades en HTML, CSS, JavaScript, React.js, Material-UI y Tailwind CSS, así como en bases de datos SQL y NoSQL, desarrollo de APIs y Node.js, lo que me permite aplicar soluciones digitales para la gestión, monitoreo y análisis de datos ambientales, facilitando la toma de decisiones y el cumplimiento normativo en proyectos sostenibles.

EDUCACIÓN

• Ingenieria Ambiental y Sanitaria

Universidad Del Magdalena, 2015-2022

EXPERIENCIA

• Aprendiz de Ingenieria Ambiental

GTC INGENIERIA SAS (Abril 2022 - Septiembre 2022)

• Auxiliar de Ingenieria Ambiental

GTC INGENIERIA SAS, (Septiembre 2022 - Noviembre 2023)

Proyecto "Construcción de facilidades de superficie para la línea de sostenimiento de presión desde CPF2 hasta el RB 555 y contrucciónde facilidades inyectores en clústers.